# 再次请教chenyiwei老师关于外币出资的问题

提问人：jo 的大头 时间：2015-08-10 10:38:27
某中外合资工资有A、B 两个股东，协议、章程规定各按50%出资。假设A、B股东各出资 500 万，企业会计准则规定，外币出资额要按交易发生日的即时汇率折算成人民币后作为实收资本入账，但由于 2 个股东出资的时间上有出入，导致汇率不同，折算成人民币后实收资本金额不等，不符合双方约定的各50%的规定。这种情况要怎么处理呢

回答人：chenyiwei
该企业的注册资本币种是什么？各方出资按各自出资到位当日的汇率折算到注册资本币种的金额是否与约定认缴的原币金额一致，或者略多？如果一致或者略多，则不存在出资不足的问题，会计上对多缴部分按股东之间的约定确认为资本公积或者对股东的其他应付款即可。

提问人：jo 的大头 时间：2015-08-17 15:16:24
你好，chenyiwei老师。企业的注册资本币种是人民币，但是约定认缴的金额是美元，股东按约定认缴的金额缴纳投资款，所以应该不存在不足和过多。这种情况下能通过资本公积来调整因汇率不同造成的差额吗？头好大啊，求赐教。

回答人：chenyiwei
也就是股东按人民币注册资本金额*约定汇率确定投入的美元金额？这种情况下如果人民币汇率下跌（如这几天的情况），则导致折合人民币金额增加，应约定超出部分如何处理；如果人民币升值，则会导致出资不足。

提问人：hrtsex 时间：2016-03-23 22:39:35
请教陈版，某拟新三板公司股改基准日注册资本出资未到位的问题，如注册资本 3500 万，股改基准日（ 2015 年 12 月 31 日）实缴3320 万，经审计的股改基准日净资产 4100 万，《发起人协议》确定将股份公司的注册资本定为 4000 万，则：
1 、股改基准日后 16 年股东补缴之前未出资到位的 180 万，是否应计入股份公司的“资本公积”？ 2 、这种情况下，净资产折股缴纳个税是否需按 680 万的基数缴纳呢？

回答人：chenyiwei
1 、是。 2 、建议咨询税务专业人士并与主管税务机关充分沟通。

提问人：snowing2 时间：2017-03-21 15:48:31
请教陈版，如果约定的注册资本是美元，由于各方外资投入时点不同，导致人民币持股比例与美元不同，这时报告中应如何披露各方持股比例，如果按人民币比例披露，与实际分红比例不符，与表决权比例也不符？

回答人：chenyiwei
以人民币表示的实收资本金额只具有会计处理上的意义，法律上的持股比例还是根据注册资本的原币币种的金额来确定的。

提问人：slamduck111 时间：2017-11-14 21:09:46
陈版，请问您在 5 楼的回复是否单指的是 1 元 1 股的情况？如果溢价出资呢？比如协议约定外方股东投资 100 万欧元占 100 万股，约定汇率7.5，折合人民币 750 万元，相当于每股7.5元，后实际出资 100 万欧元时汇率为 7 ，实际出资折合人民币 700 万元，这种情况下是否也涉及出资不实？

回答人：chenyiwei
如果约定外方出资为 100 万欧元，则外方只需缴付 100 万欧元（或按出资时点即期汇率折算相当于 100 万欧元的其他货币）即可，即使出资时与最初协议签订时相比欧元贬值，也不认为是出资不实。

提问人：slamduck111 时间：2017-11-15 09:19:55
谢谢陈老师的解答。还有个问题向您请教，如果协议变更约定外方需投资等额人民币 750 万元的外币呢？由于外币汇出日与到账日总是存在时间差，如果按到账日的汇率折算不到 750 万，这是否构成出资不实？该种情况下需如何解决？

回答人：chenyiwei
这种情况下应要求该出资股东补足差额。

提问人：shiyishiren 时间：2018-03-21 22:02:38
请问陈版主，如果这种情况下外资股东补足差额受到外管局的严格审核，在报告日前尚未通过审核时，那财务报表披露时，实收资本的比例要怎么写比较好？是与注册资本 50 ： 50 一致还是按到实际收到的人民币比例？ 谢谢～～

回答人：chenyiwei
实收资本具有法律上的意义，应以法律文件中规定的原币金额的比例为准。